臺灣花蓮地方法院刑事判決　　　　　　　　　　　　　　九十一年度簡上字第四號
　　上　訴　人　臺灣花蓮地方法院檢察署檢察官
　　被　　　告　甲○○
右列上訴人因被告傷害案件，不服本院花蓮簡易庭中華民國九十年十二月二十八日九
十年度花簡字第四二八號之第一審判決（聲請簡易處刑案號為九十年度偵字第二九七
五四號），提起上訴，本院管轄之第二審合議庭判決如左：
    主  文
原判決撤銷。
甲○○傷害人之身體，處有期徒刑肆月，如易科罰金，以參佰元折算壹日。
白鐵管壹支及棒球棒貳支均沒收。
    事  實
一、甲○○於民國（下同）九十年七月二十一日凌晨零時三十分許，在花蓮縣壽豐鄉
    ○○路○段五八號，因細故與乙○○起口角後，竟基於傷害之犯意，於同日凌晨
    一時三十分許，夥同年籍姓名不詳之成年男子二人，共乘一部自小客車，至花蓮
    縣壽豐鄉○○路○段某處，將騎乘機車之乙○○攔下，由其中一男子持木棒往乙
    ○○揮去，打到乙○○頭部，乙○○乃立即騎機車逃離，甲○○等人仍繼續開車
    追趕，隨即追上，甲○○乃持自己所有之白鐵管一支、另二名男子各持自己所有
    之棒棍一支下車，三人共同毆打乙○○身體，致乙○○受有頭部左頂血腫三公分
    乘一公分、右肘瘀青三公分乘二公分、左肘腫五公分乘四公分及合併左尺骨鷹嘴
    突粉碎性骨折等傷害。後經乙○○提出告訴，而為警查獲，並扣得甲○○等人用
    以行兇之棒球棒一支。
二、案經乙○○訴由花蓮縣警察局吉安分局報告台灣花蓮地方法院檢察署檢察官偵查
    後聲請簡易判決處刑。
    理  由
一、訊據被告甲○○坦承持鐵棒毆打告訴人乙○○之事實，惟辯稱：僅其一人毆打等
    語。經查右揭犯罪事實，業據告訴人乙○○於警訊及偵審中指訴綦詳，核與證人
    李志謀於警訊及偵查中證述之情節相符；僅就被告及其他二人所持兇器部分，證
    人李志謀於警訊及偵查中證稱：被告及其他二人係持鋁棒二支、棒球棒一支毆打
    告訴人，與告訴人於警訊及本院訊問時所稱：被告持白鐵管、其他二人持棒球棒
    毆打等語不同。惟案發當時係半夜凌晨時分，燈光昏暗，是證人無法清楚辨明被
    告等三人所持兇器，實符常情。而告訴人係親身遭人毆打之人，自以告訴人所見
    被告等三人所持之兇器為正確。此外，復有診斷書及診斷證明書各一紙及扣案棒
    球棒照片二張附卷足憑。是被告所辯，顯不可採。本件事證明確，被告犯行洵堪
    認定。
二、核被告所為，係犯刑法第二百七十七條第一項傷害罪。被告與另二名年籍不詳之
    成年男子，有犯意聯絡及行為分擔，為共同正犯。原審以被告犯行明確，依法論
    罪科刑，固非無見。惟被告僅因口角爭執，即夥同二人分持白鐵管及棒球棒共同
    毆打告訴人，致告訴人除身體多處受有血腫、瘀輕等傷害外，更導致粉碎性骨折
    ，足見被告下手之重，其惡性非輕。而被告事後並未與告訴人達成和解等情，業
    據被告供陳在卷。是被告事後亦未就其犯行，對告訴人做任何補償，則原審未詳
    細審酌上情，僅量處拘役五十日，量刑確實過輕。故上訴人上訴意旨執此指摘原
    判決不當，為有理由。又被告與另二名年籍不詳之成年男子係分持白鐵棒一支、
    棒球棒二支，已如前述，原審認係持鋁棒二支、棒球棒一支，且均未諭知沒收，
    亦有未洽。均應由本院將原判決撤銷改判。爰審酌被告僅因細故即夥同二人持鐵
    管、棒球棒共同毆打告訴人、犯罪之動機、手段、告訴人所受之傷勢不輕、被告
    事後未與告訴人和解，及犯罪後坦承犯行等一切情狀，量處如主文第二項所示之
    刑，並諭知易科罰金之折算標準。被告與其他二人用以行兇之鐵管一支、棒球棒
    二支，被告否認鐵管為其所有，辯稱係在田裡撿的，惟查鐵管及棒球棒係被告等
    人持至現場毆打告訴人，業據告訴人陳述甚明，並有棒球棒一支扣案足憑（扣案
    在花蓮縣警察局吉安分局豐田派出所，未隨案移送檢方），足見上開鐵管、棒球
    棒應為被告等人所有，亦無證據證明業已滅失，爰併予宣告沒收。
據上論斷，應依刑事訴訟法第四百五十五條之一第三項、第三百六十九條第一項前段
、第三百六十四條、第二百九十九條第一項前段，刑法第二十八條、第二百七十七條
第一項、第四十一條第一項前段、第三十八條第一項第二款，罰金罰鍰提高標準條例
第一條前段、第二條，判決如主文。
本案經檢察官張立達到庭執行職務
中      華      民      國    九十一    年      四      月      四      日
                              臺灣花蓮地方法院刑事庭
                                  審判長法官  陳淑媛
                                        法官  吳順龍
                                        法官  李世華
右正本證明與原本無異。
本件不得再上訴。
                                法院書記官
中      華      民      國    九十一    年      四      月      九      日
